# 教師あり学習 (1)

```{r setup, echo=FALSE}
knitr::opts_chunk$set(
  collapse = TRUE,
  comment = " ##"
  )
set.seed(123)
```

長くなりそうなので分割。おそらく決定木あたりまで。

```{r}
library(mlr)
library(reticulate) # pythonモジュールからデータだけいただく用
use_python("/usr/bin/python3")
library(ggplot2)
library(dplyr)
library(magrittr)
theme_set(theme_bw(base_family = "IPAexGothic")) # ggplot2の日本語プロット用
library(mlbench)
library(mlrCPO)
```

## 教師あり機械学習アルゴリズム

### サンプルデータセット

#### 人工的なデータセット

書籍の方では**mgleran**モジュールを使ってデータを生成しているので、**reticulate**をデータだけ取得する。

まずは2クラス分類向けの**forge**を取得し、プロットする。

```{r}
mglearn <- import("mglearn")
forge <- mglearn$datasets$make_forge()
forge %<>% as.data.frame()
names(forge)[3] <- "y"
ggplot(forge, aes(x = X1, y = X2, color = factor(y))) + 
  scale_color_discrete(name = "クラス") +
  labs(x = "第1特徴量", y = "第2特徴量") +
  geom_point()
```

次に回帰向けのデータセット**wave**を取得し、プロットする。

```{r}
wave <- mglearn$datasets$make_wave(n_samples = 40L)
wave %<>% as.data.frame()
names(wave) <- c("X", "y")
ggplot(wave, aes(X, y)) +
  geom_point() +
  labs(x = "特徴量", y = "出力")
```

#### 実世界のデータセット

**breast cancer**も**boston housing**も**mlbench**パッケージに含まれているが、**breast cancer**の方は**sklearn**に入っているものと若干異なる。**breast cancer**にはOriginalとDiagnosticの2種類あるらしい。**sklearn**に入っているのはDiagnosticで、**mlbench**のやつはOriginal。

- [UCI Machine Learning Repository: Breast Cancer Wisconsin (Original) Data Set](https://archive.ics.uci.edu/ml/datasets/breast+cancer+wisconsin+(original))
- [UCI Machine Learning Repository: Breast Cancer Wisconsin (Diagnostic) Data Set](https://archive.ics.uci.edu/ml/datasets/Breast+Cancer+Wisconsin+(Diagnostic))

Diagnosticの方は少し探したけどRの中には見つからなかったので(代わりにOriginalが`MASS::biopsy`にもあるのを見つけた)、**sklearn**から読み込んで細工しておく。

```{r}
sklearn <- import("sklearn")
cancer = sklearn$datasets$load_breast_cancer()
cancer_data <- as.data.frame(cancer$data)  # データフレーム化
names(cancer_data) <- cancer$feature_names # 特徴量名取り込み
cancer_data$Class <- cancer$target_names[cancer$target+1] # クラス取り込み
```
- **breast cancer**は569のデータポイントと30の特徴量を持つ。

```{r}
dim(cancer_data) # クラスも含めているので列数は1多い
```

各クラスの集計をする。

```{r}
table(cancer_data$Class)
```

**boston housing**は**mlbench**パッケージ内のものと**sklearn**のものは同じなので、そのまま使用できる。

```{r}
data("BostonHousing")
head(BostonHousing)
```

次に、特徴量同士の積を重複ありで選択して拡張する、という作業が出て来る。書籍の方ではmglearnの影に隠れてしまっているが、これは`sklearn.preprocessing.PolynomialFeatures`という関数の機能によっている。

これに近いことは、**mlrCPO**パッケージの`cpoModelMatrix`関数を使うと実行できる。**mlrCPO**パッケージはまだCRANには無いので、`devtools::install_github("mlr-org/mlrCPO")`のようにgithubからインストールする必要がある。

```{r}
boston_task <- makeRegrTask(data = BostonHousing, target = "medv")
boston_task_ex <- boston_task %>>% cpoModelMatrix(~ 0 + .^2)
boston_task_ex
getTaskFeatureNames(boston_task_ex)
```

しかし作成された特徴量の数は92で、12足りない。特徴量自身の二乗項が入っていないためだ。もともとの特徴量は13あったので、不足分が1つ足らないような気がするが、これは因子型特徴量の`chac`がダミー変数化されて2つの特徴量に分かれているためだ。

特徴量自身の二乗項は、`I()`を使って明示的に含めてやる必要がある。書籍の方に合わせるのであれば、少々面倒だが以下のようにやる。もっと上手いやり方があるかもしれない。

```{r}
BostonHousing2 <- BostonHousing
BostonHousing2$chas %<>% as.numeric()
boston_task2 <- makeRegrTask(data = BostonHousing2, target = "medv")
fml <- paste0("I(", getTaskFeatureNames(boston_task2), "^2)", collapse = "+")
fml <- paste0("~0+", fml, "+.^2")
boston_task_ex2 <- boston_task2 %>>% cpoModelMatrix(as.formula(fml))
getTaskFeatureNames(boston_task_ex2)
```


